臺灣新竹地方法院刑事判決　　　　　　　100年度訴字第336號
公　訴　人　臺灣新竹地方法院檢察署檢察官
被　　　告　劉柏霖
指定辯護人　本院公設辯護人周凱珍
上列被告因違反槍砲彈藥刀械管制條例案件，經檢察官提起公訴
（100 年度偵字第424 號），本院判決如下：
    主  文
劉柏霖犯非法持有可發射子彈具殺傷力之槍枝罪，處有期徒刑參
年肆月，併科罰金新臺幣伍萬元，罰金如易服勞役，以新臺幣壹
仟元折算壹日；扣案仿GLOCK 廠27型半自動手槍製造，車通金屬
槍管內阻鐵而成，而具殺傷力之改造手槍壹支（含彈匣壹個，槍
枝管制編號：0000000000）沒收。
    事  實
一、劉柏霖明知具有殺傷力之改造手槍，非經主管機關之許可不
    得持有，竟於民國99年12月間之不詳時間，將以不詳方法取
    得仿GLOCK 廠27型半自動手槍製造，車通金屬槍管內阻鐵而
    成，擊發功能正常，可供擊發適用子彈使用，具殺傷力之改
    造手槍1 支（含彈匣1 個、槍枝管制編號0000000000，起訴
    書誤載為1101…，應予更正），藏放在其所有車牌號碼LO-8
    699 號自小客車之駕駛座腳踏墊下方，而非法持有之。嗣於
    100 年1 月1 日晚間11時30分許，劉柏霖駕駛上開自小客車
    停放於新竹縣竹北市○○路451 號旁，因車輛外觀有異，巡
    邏員警張哲銘依法上前臨檢盤查，見劉柏霖神色慌張，經劉
    柏霖同意搜索後，於該車輛駕駛座旁煙盒內發現使用過之針
    筒1 支，於駕駛座上方遮陽板內扣得第一級毒品海洛因1 小
    包（毛重約3.57公克，劉柏霖所涉持有第一級毒品犯行，業
    經本院以100 年度審訴字第215 號判決判處有期徒刑3 月在
    案），張哲銘警員考量當時天色昏暗及人身安全，乃先聯絡
    拖吊車將劉柏霖之自小客車拖回派出所，並將劉柏霖帶回派
    出所拘留所休息，嗣員警於翌日（2日）早上對劉柏霖進行
    訊問時，發現劉柏霖說辭反覆，警覺車內可能尚有違法物品
    ，經劉柏霖同意後，乃於1月2日上午9時30分在劉柏霖上開
    自小客車駕駛座腳踏墊下方，扣得上開具有殺傷力之改造手
    槍1枝（含彈匣1個），及無殺傷力之子彈4顆（由金屬彈殼
    組合直徑9.0加減0.5mm金屬彈頭而成）、無殺傷力之空氣槍
    1 枝（槍枝管制編號0000000000號，置於現場塑膠袋內，起
    訴書誤載為1101…，應予更正）、工業用底火1包及半成品
    子彈20顆（置於現場臺灣新竹地方法院檢察署傳喚劉柏霖之
    黃色公文封內），而查悉上情。
二、案經新縣市警察局竹北分局報告臺灣新竹地方法院檢察署檢
    察官偵查起訴。
    理  由
一、按傳聞法則之重要理論依據，在於傳聞證據未經當事人之反
    對詰問予以核實，乃予排斥，惟若當事人已放棄對原供述人
    之反對詰問權，於法院審判時表明同意該等傳聞證據可作為
    證據，基於證據資料愈豐富，愈有助於真實發現之理念，並
    貫徹刑事訴訟法修法加重當事人進行主義之精神，確認當事
    人對於證據能力有處分權之制度，傳聞證據經當事人同意作
    為證據，法院認為適當者，亦得為證據。另當事人於調查證
    據時，對於傳聞證據表示「沒有意見」、「對於證據調查無
    意見」，而未於言詞辯論終結前聲明異議，應視為已有將該
    等傳聞證據採為證據之同意，刑事訴訟法第159 條之5 定有
    明文。是本判決以下所引有關被告以外之人於審判外所為言
    詞或書面陳述部分，經本院當庭提示，檢察官、被告及其辯
    護人均表示無意見，且未於言詞辯論終結前對證據能力聲明
    異議，本院審酌該等證據作成之情況，認為適於為本件認定
    事實之依據，依刑事訴訟法第159 條之5 第2 項規定，應具
    有證據能力，得採為證據，合先說明。
二、上開犯罪事實，迭據被告於本院審前程序、本院審理程序中
    坦承不諱，並有上開扣案之改造手槍1 支、現場查獲照片、
    扣案物照片（偵查卷第30-33 頁、第138-141 頁）、員警張
    哲銘所製作敘述查獲過程之職務報告（偵查卷第137 頁）在
    卷可憑；而上開改造手槍經送內政部警政署刑事警察局以檢
    視法、性能檢驗法、動能測試法鑑驗結果，認係仿GLOCK 廠
    27型半自動手槍製造，車通金屬槍管內阻鐵而成，擊發功能
    正常，可供擊發適用子彈使用，而具有殺傷力之改造手槍（
    含彈匣1 個，槍枝管制編號：0000000000號），有該局100
    年1 月25日刑鑑字第1000005019號鑑定書在卷可稽（見偵查
    卷第96-97 頁）。至於被告在偵查中雖辯稱：上開槍支並非
    其所有，係朋友彭肇源不知道在何時放在其車上等語，然被
    告所述業據彭肇源於偵查中嚴正否認，且本案查獲物品倘係
    彭肇源所偷偷置放，因該改造手槍1 支，及上開不具有殺傷
    力之空氣槍1 支、子彈4 顆、工業底火1 包、子彈半成品20
    顆等物，均係藏放於被告駕駛座腳踏墊底下而為警查獲，縱
    使如被告於偵查中所述其墊放2 層踏墊，然因該查獲物品數
    量眾多，且手槍、子彈均係堅固具有體積之物品，被告駕駛
    車輛時衡情早即會察覺，然倘如被告所述其駕駛該汽車多日
    仍未察覺，此與常情已有違背；再參以：被告遭查獲時，上
    開工業底火、子彈半成品係置放於臺灣新竹地方法院檢察署
    傳喚被告之黃色公文封中，該公文封業經被告收受，明顯係
    被告私人所有之物品，彭肇源又豈會取得後將工業底火等物
    放置其中；又該黃色公文封係與本案具有殺傷力之槍支均散
    落放置一起，更可證明系爭查獲之物品，均係由被告所藏放
    ，因此，被告於偵查中所辯，與常情不符，並不足採，其於
    本院審理中之自白，乃與事實相符，堪信為真實。被告未經
    許可持有改造手槍之犯行，事證明確，應依法論科。
三、核被告上開所為，係犯槍砲彈藥刀械管制條例第8 條第4 項
    之未經許可持有其他可發射子彈具有殺傷力改造手槍罪。爰
    審酌被告明知未經許可持有具有殺傷力之改造槍枝，危害社
    會大眾安全與良善秩序甚鉅，竟仍自他人處取得具有殺傷力
    之改造槍枝1 支後非法持有之，且藏放於車輛內任意攜帶外
    出，對於社會治安及公眾安全潛在威脅重大，且本案證據明
    確，被告於偵查中竟仍否認犯罪，試圖將責任推卸他人，惡
    性非輕，本不宜寬恕，然念持有槍砲罪本刑已經非輕，被告
    持有槍支之時間非長，於本院審理中及時坦承犯罪，尚有改
    過之心，另考量被告陳述其學歷高中肄業，家中尚育有三名
    未成年子女等一切情狀，量處被告有期徒刑3 年4 月，併科
    罰金新臺幣5 萬元，並就併科罰金部分諭知易服勞役之折算
    標準，以期自新。扣案上開具有殺傷力之改造槍枝1 枝，依
    槍砲彈藥刀械管制條例第8 條第4 項規定未經許可不得持有
    之，屬違禁物，應依刑法第38條第1 項第1 款規定宣告沒收
    ；另本案一同查獲之空氣槍1 支、子彈4 顆，經鑑定後均無
    殺傷力，亦有上開鑑定報告書在卷可參，並非違禁物，另查
    扣之工業底火、子彈半成品亦均非違禁物品，爰不另宣告沒
    收之。
據上論斷，應依刑事訴訟法第299 條第1 項前段，槍砲彈藥刀械
管制條例第8 條第4 項，刑法第11條前段、第42條第3 項前段、
第38條第1 項第1 款，判決如主文。
本案經檢察官邱志平到庭執行職務。
中    華    民    國   100    年    12    月    23    日
                刑事第五庭  審判長法  官  黃美盈
                                  法  官  傅伊君
                                  法  官  蔡川富
以上正本證明與原本無異。
如不服本判決應於收受本判決後十日內向本院提出上訴書狀，其
未敘述上訴理由者，並得於提起上訴後十日內向本院補提理由書
狀( 均須按他造當事人之人數附繕本) 「切勿逕送上級法院」。
中    華    民    國   100    年    12    月    23    日
                                  書記官  劉雅文
附錄本案論罪科刑法條全文：
槍砲彈藥刀械管制條例第8 條第1 項至第5 項：
未經許可，製造、販賣或運輸鋼筆槍、瓦斯槍、麻醉槍、獵槍、
空氣槍或第4 條第1 項第1 款所定其他可發射金屬或子彈具有殺
傷力之各式槍砲者，處無期徒刑或5 年以上有期徒刑，併科新臺
幣1 千萬元以下罰金。
未經許可，轉讓、出租或出借前項所列槍枝者，處5 年以上有期
徒刑，併科新臺幣1 千萬元以下罰金。
意圖供自己或他人犯罪之用，而犯前二項之罪者，處無期徒刑或
7 年以上有期徒刑，併科新臺幣1 千萬元以下罰金。
未經許可，持有、寄藏或意圖販賣而陳列第1 項所列槍枝者，處
3 年以上10年以下有期徒刑，併科新臺幣700 萬元以下罰金。
第1 項至第3 項之未遂犯罰之。